vi: Hệ thống tay cầm vùng uốn cong: Vảy cá/vương miện; Hỗ trợ leo tích hợp; Da tích hợp; Họa tiết Positrack/AR; Da có thể thay thế; Đa năng không sáp; Có thể bôi sáp; Zero (đế cọ xát); Khác
tr: Esneme bölgesi kavrama sistemi: Balık pulu/taç; Entegre tırmanma desteği; Entegre deri; Positrack/AR deseni; Değiştirilebilir deri; Üniversal vaks gerektirmeyen; Vakslanabilir; Sıfır (sürtünmeli taban); Diğer
ko: 킥존 그립 시스템: 피시스케일/크라운; 통합형 클라이밍 에이드; 통합형 스킨; 포지트랙/AR 패턴; 교체 가능 스킨; 유니버설 왁스리스; 왁서블; 제로(문지른 베이스); 기타
cs: Systém odrazu: Šupiny (Crown); Integrovaný stoupací pás; Integrovaný pás; Positrack/AR; Vyměnitelný pás; Univerzální bezvoskový; Voskovací; Zero (zdrsněná skluznice); Jiné
zh-CN: 踢板抓握系统: 鱼鳞形/皇冠形; 一体式攀登辅助装置; 一体式止滑带; Positrack/AR 花纹; 可替换止滑带; 通用免打蜡; 可打蜡; Zero（打磨底板）; 其他
ja: キックゾーングリップシステム: ウロコ状/クラウン; 統合クライミングエイド; 統合スキン; ポジトラック/ARパターン; 交換可能スキン; ユニバーサルワックスフリー; ワックス対応; ゼロ (ラブドベース); その他
el: Σύστημα πρόσφυσης (grip) στη ζώνη λακτίσματος: Λέπια/Κορώνα; Ενσωματωμένο βοήθημα ανάβασης; Ενσωματωμένο skin; Μοτίβο Positrack/AR; Αντικαταστάσιμο skin; Γενικής χρήσης χωρίς κερί; Με δυνατότητα κέρωσης; Zero (τριμμένη βάση); Άλλο
pt-PT: Sistema de aderência da zona de impulso: Escama de peixe/coroa; Apoio de subida integrado; Pele integrada; Padrão Positrack/AR; Pele substituível; Universal sem cera; Encerável; Zero (base polida); Outro
es: Sistema de agarre de la zona de flexión: Escamas/corona; Ayuda de escalada integrada; Piel integrada; Patrón Positrack/AR; Piel reemplazable; Universal sin cera; Encerable; Zero (base frotada); Otro
nb: Grepssystem for kick zone: Fiskeskjell/kronemønster; Integrert klatrehjelp; Integrert fell; Positrack/AR-mønster; Utskiftbar fell; Universell smørefri; Smørbar; Zero (rubbet såle); Annet
pl: System przyczepności w strefie odbicia: Łuska/Korona; Zintegrowany pas wspinaczkowy; Zintegrowana foka; Wzór Positrack/AR; Wymienna foka; Uniwersalne bezsmarowe; Do smarowania; Baza szlifowana (Zero); Inny
ro-RO: Sistemul de prindere în zona de împingere (kick zone): Solzi/Coroană; Accesoriu integrat pentru urcare; Piele integrată; Model Positrack/AR; Piele înlocuibilă; Universal, fără ceară; Necesită ceară; Zero (bază rugoasă); Altele
sk-SK: Systém priľnavosti v zóne kopu: Šupiny/korunka; Integrovaná stúpacia pomôcka; Integrovaný stúpací pás; Vzor Positrack/AR; Vymeniteľný stúpací pás; Univerzálne bez vosku; Vyžadujúce voskovanie; Zero (drvená sklznica); Iné
sv: Gripsystem för sparkzon: Fiskfjäll/krona; Integrerat klätterhjälpmedel; Integrerad stighud; Positrack/AR-mönster; Utbytbar stighud; Universell vallningsfri; Vallningsbar; Noll (ruggat belag); Övrigt
da: Grebssystemet i kick-zone: Fiskeskæl/krone; Integreret klatrehjælp; Integreret skind; Positrack/AR-mønster; Udskifteligt skind; Universel smørefri; Til smøring; Zero (slebet sål); Andet
zh-TW: 踢蹬區抓地系統: 魚鱗/皇冠紋; 整合式攀登輔助; 整合式止滑皮; Positrack/AR 紋路; 可替換止滑皮; 通用免上蠟; 可上蠟; Zero (打磨底層); 其他
de: Grip-System der Abdruckzone: Schuppen/Kronenschliff; Integrierte Steighilfe; Integriertes Fell; Positrack/AR-Muster; Austauschbares Fell; Universal wachsfrei; Wachsbar; Zero (Aufgerauter Belag); Sonstige
sl-SI: Sistem oprijema v odrivni coni: Ribja luska/krona; Vgrajen pripomoček za vzpenjanje; Vgrajena koža; Vzorec Positrack/AR; Zamenljiva koža; Univerzalno brez voska; Z voskanjem; Zero (vdrta drsna obloga); Drugo
nl: Kickzone grip systeem: Schubben/kroon; Geïntegreerde stijghulp; Geïntegreerd stijgvel; Positrack/AR-patroon; Vervangbaar stijgvel; Universeel wasvrij; Waxbaar; Zero (opgeruwde basis); Anders
th: ระบบจับยึดบริเวณเตะ: ลายเกล็ดปลา/คราวน์; แผ่นรองช่วยปีนในตัว; สกินแบบในตัว; โพซิแทร็ก/ลาย AR; สกินแบบถอดเปลี่ยนได้; อเนกประสงค์แบบไม่ใช้แวกซ์; เคลือบแวกซ์ได้; ซีโร่ (ฐานแบบขัด); อื่นๆ
fr: Système d’adhérence de la zone de poussée: Écailles de poisson/couronne; Peau d’ascension intégrée; Peau intégrée; Positrack/motif AR; Peau remplaçable; Universel sans fartage; À farter; Zéro (semelle grattée); Autre
fi: Potkualueen pitojärjestelmä: Suomupohja; Integroitu nousukarva; Integroitu nousukarva; Positrack / AR-kuvio; Vaihdettava nousukarva; Yleiskäyttöinen voitelematon; Voideltava; Zero (karhennettu pohja); Muu
hr-HR: Sustav hvatanja u zoni udarca: Ljuske / kruna; Integrirana pomoć za penjanje; Integrirana koža; Positrack / AR uzorak; Zamjenjiva koža; Univerzalno bez voska; Za voskanje; Zero (strugana baza); Ostalo
lt-LT: Atsispyrimo zonos sukibimo sistema: Žvyneliai / rėžiai; Integruota lipimo pagalba; Integruotas kailiukas; „Positrack“ / AR raštas; Keičiamas kailiukas; Universali, nereikalaujanti tepalo; Tepama; „Zero“ (šlifuotas pagrindas); Kita
hu: Rúgási zóna tapadási rendszere: Pikkelyes/koronás; Beépített mászósegédlet; Beépített fóka; Positrack/AR-minta; Cserélhető fóka; Univerzális wax nélküli; Waxolható; Zéró (csiszolt talp); Egyéb
ru: Система сцепления зоны отталкивания: Насечка (чешуя/корона); Встроенная система противоскольжения; Встроенный камус; Насечка Positrack/AR; Сменный камус; Универсальная (без мази); Под мазь; Zero (зашкуренная колодка); Другое
en: Kick zone grip system: Fishscale/Crown; Integrated climbing aid; Integrated skin; Positrack/AR pattern; Replaceable skin; Universal wax-free; Waxable; Zero (Rubbed base); Other
pt-BR: Sistema de aderência da zona de impulso: Escamas/coroa; Auxílio de escalada integrado; Pele integrada; Padrão Positrack/AR; Pele substituível; Universal sem cera; Encerrável; Zero (base friccionada); Outro
bg-BG: Система за сцепление в зоната на оттласкване: Люспи/Crown; Интегрирана помощ за катерене; Интегриран скин; Positrack/AR модел; Сменяем скин; Универсална без вакса; За вакса; Zero (набраздена основа); Друго
it: Sistema di grip nella zona di spinta: A spina di pesce/corona; Supporto per arrampicata integrato; Pelle integrata; Motivo Positrack/AR; Pelle sostituibile; Universale senza sciolina; Sciolinabile; Zero (soletta trattata); Altro